臺灣高等法院臺中分院刑事裁定
110年度聲字第1320號
聲  請  人  臺灣高等檢察署臺中檢察分署檢察官
受  刑  人  葉乃定



上列聲請人因受刑人數罪併罰有二裁判以上，聲請定其應執行之
刑（聲請案號：110年度執聲字第631號），本院裁定如下：
    主  文
葉乃定因犯如附表所示各罪所處之刑，有期徒刑部分，應執行有
期徒刑柒年捌月。
    理  由
一、聲請意旨略以：受刑人葉乃定（下稱受刑人）因竊盜等罪，
    先後經判決確定如附表；數罪中雖有刑法第50條第1項但書
    所列情形，惟受刑人已請求檢察官聲請定應執行刑，有臺灣
    苗栗地方檢察署民國110年4月27日公務詢問紀錄表足稽，應
    依刑法第50條第2項、第53條、第51條第5款規定，定其應執
    行之刑，爰依刑事訴訟法第477條第1項規定，聲請裁定等語
    。
二、刑法第50條規定：「（第1項）裁判確定前犯數罪者，併合
    處罰之。但有下列情形之一者，不在此限：一、得易科罰金
    之罪與不得易科罰金之罪。二、得易科罰金之罪與不得易服
    社會勞動之罪。三、得易服社會勞動之罪與不得易科罰金之
    罪。四、得易服社會勞動之罪與不得易服社會勞動之罪。（
    第2 項）前項但書情形，受刑人請求檢察官聲請定應執行刑
    者，依第51條規定定之」。準此，合於數罪併罰之數罪，其
    中有得易科罰金之罪與不得易科罰金之罪，須經受刑人請求
    檢察官聲請，始得依刑法第51條第5 款之規定定其應執行之
    刑。
三、裁判確定前犯數罪者，併合處罰之；數罪併罰有二裁判以上
    ，宣告多數有期徒刑者，於各刑中之最長期以上，各刑合併
    之刑期以下，定其應執行之刑期，但不得逾30年，刑法第50
    條第1項前段、第51條第5款、第53條分別定有明文。又法律
    上屬於自由裁量之事項，有其外部性界限及內部性界限，並
    非概無拘束，依據法律之具體規定，法院應在其範圍選擇為
    適當之裁判者，為外部性界限；而法院為裁判時，應考量法
    律之目的，及法律秩序之理念所在者，為內部性界限，法院
    為裁判時，二者均不得有所逾越（最高法院80年台非字第47
    3 號判決意旨可資參照）。是以數罪併罰，定其應執行之刑
    時，固屬於法院自由裁量之事項，然仍應受上述外部性界限
    及內部性界限之拘束。而數罪併罰之定應執行之刑，係出於
    刑罰經濟與責罰相當之考量，並非予以犯罪行為人或受刑人
    不當之利益，為一種特別的量刑過程，相較於刑法第57條所
    定科刑時應審酌之事項係對一般犯罪行為之裁量，為定應執
    行刑之宣告，乃對犯罪行為人本身及所犯各罪之總檢視，除
    應考量行為人所犯數罪反應出之人格特性，並應權衡審酌行
    為人之責任與整體刑法目的及相關刑事政策，在量刑權之法
    律拘束性原則下，依刑法第51條第5款之規定，採限制加重
    原則，以宣告各刑中之最長期為下限，各刑合併之刑期為上
    限，但最長不得逾30年，資為量刑自由裁量權之外部性界限
    ，並應受法秩序理念規範之比例原則、平等原則、責罰相當
    原則、重複評價禁止原則等自由裁量權之內部抽象價值要求
    界限之支配，以使輕重得宜，罰當其責，俾符合法律授與裁
    量權之目的，以區別數罪併罰與單純數罪之不同，兼顧刑罰
    衡平原則（最高法院100年度台抗字第440號裁定意旨參照）
    。又執行刑之酌定，審酌各罪間之關係時，宜綜合考量數罪
    侵害法益之異同、對侵害法益之加重效應及時間、空間之密
    接程度，各罪間之獨立程度較高者，法院宜酌定較高之執行
    刑，但仍宜注意維持輕重罪間刑罰體系之平衡。行為人所犯
    數罪係侵害不可替代性或不可回復性之個人法益者，宜酌定
    較高之執行刑。107年8月7日司法院院台廳刑一字第1070021
    860號函訂定並自即日生效之「刑事案件量刑及定執行刑參
    考要點」第24、25點規定可供參考。
四、本院判斷：本件受刑人所犯如附表所示之罪，所處如附表所
    示之刑，均經分別確定在案。而受刑人所犯如附表編號8所
    示之罪，為得易科罰金、得易服社會勞動之罪，所犯如附表
    編號1至7所示之罪，為不得易科罰金、不得易服社會勞動之
    罪，雖合於刑法第50條第1項但書第1款所定「得易科罰金之
    罪與不得易科罰金之罪，不得併合處罰」之情形，然受刑人
    既已請求檢察官聲請合併定應執行刑，此有臺灣苗栗地方檢
    察署公務詢問紀錄表在卷可憑（本院卷第13頁），是依刑法
    第50條第2項之規定，聲請人就受刑人所犯如附表所示各罪
    所處之有期徒刑部分，聲請合併定應執行之刑，於法即無不
    合。
五、又，如附表所示之刑（共10罪刑），其中附表編號1至2所示
    之罪，曾經本院以109年度上易字第1161號判決，定其應執
    行刑為有期徒刑1年7月，附表編號4至5所示之罪，曾經臺灣
    苗栗地方法院以109年度易字第224號判決定應執行刑為有期
    徒刑1年9月，經本院以109年度上易字第1346號判決駁回上
    訴確定，此有各該案件判決書及臺灣高等法院被告前案紀錄
    表等各1份附卷可證，已充分考量各該數罪間定應執行刑所
    應謹守之內部性、外部性界限之各項定應執行刑之原則，自
    應尊重上述定應執行刑之刑度。從而，本院審核後認檢察官
    之聲請為正當，應予准許，因此就附表所示各罪，審酌受刑
    人所犯如附表所示各罪之犯罪態樣（有9次竊盜、1次持有槍
    枝子彈）、時間間隔密集、侵害法益部分不同、各罪依其犯
    罪情節所量定之刑，本件如附表所示各罪於併合處罰時，責
    任非難重複之程度相對較高（受刑人大部犯行為竊盜，所侵
    害為財產法益，持有槍枝子彈所侵害者為社會治安之法益，
    二者雖不相同，惟依其罪質比例觀之，應認其非難重複程度
    較高，但受刑人所犯如附表編號1、2、4、6共5罪，均係犯
    攜帶兇器、侵入住宅竊盜罪，該部分均已侵害被害人住宅安
    全、隱私及生命、身體法益，自非單純竊盜罪指侵害財產法
    益可比，故此部分應考量酌定較高之定應執行刑），依本裁
    定理由欄第3段之說明，自應酌定較低之應執行刑，始符合
    比例原則、責罰相當原則、重複評價禁止原則為內涵之內部
    性界限。本院綜合判斷上情，爰就附表所示各罪所處之刑，
    定其應執行刑如主文所示。至受刑人所犯如附表編號3所示
    之罪，其宣告刑之併科罰金新臺幣12萬元部分，因無宣告多
    數罰金刑情形，不在本件定執行刑之列，但仍應與本件附表
    所示各罪所定之應執行刑併執行之，附此敘明。
六、依刑事訴訟法第477條第1項，刑法第50條第2項、第51條第5
    款、第53條，裁定如主文。
中    華    民    國   110    年    5     月    20    日
            刑事第十庭  審判長法  官  陳  宏  卿
                              法  官  林  美  玲
                              法  官  楊  文  廣
以上正本證明與原本無異。
如不服本裁定，應於收受送達後五日內向本院提出抗告書狀（須
附繕本）。 
                              書記官  呂  安  茹
　　　　　　　　　　　　　　　
中　　華　　民　　國　　110 　年　　5 　　月　　20　　日
受刑人葉乃定定應執行刑案件一覽表
編           號          1         2          3 罪           名  竊盜 竊盜 槍砲彈藥刀械管制條例 宣    告     刑  有期徒刑1年 有期徒刑10月 有期徒刑3年11月 （併科罰金12萬元） 犯  罪  日   期  108年12月11日 108年11月8日 108年6月間至108年7月10日 偵查機關 年度案號  苗栗地檢109年度偵字第923等號 苗栗地檢109度偵字第923等號 苗栗地檢108年度偵字第3917號 最  後   事實審 法    院 臺中高分院 臺中高分院 苗栗地院  案    號 109年度上易字第1161號 109年度上易字第1161號 108年度訴字第602號  判決日期 109年12月15日 109年12月15日 109年12月16日 確  定    判  決 法    院 臺中高分院 臺中高分院 苗栗地院  案    號 109年度上易字第1161號 109年度上易字第1161號 108年度訴字第602號  判    決 確定日期 109年12月15日 109年12月15日 110年3月25日 是否為得易科罰金之案件  不得聲請易科罰金 不得聲請社會勞動 不得聲請易科罰金 不得聲請社會勞動 不得聲請易科罰金 不得聲請社會勞動 備           註  苗栗地檢110年度執字第201號（編號1至2曾定應執行有期徒刑1年7月）  苗栗地檢110年度執字第858號 
編           號          4         5         6 罪           名  竊盜 竊盜 竊盜 宣    告     刑  有期徒刑10月（2罪） 有期徒刑9月（2罪） 有期徒刑8月 犯  罪  日   期  108年10月5日、20日 108年10月30日 108年12月4日 偵查機關 年度案號  苗栗地檢108年度偵字第6913等號 苗栗地檢108年度偵字第6913等號 苗栗地檢109年度偵字第2076號 最  後   事實審 法    院 臺中高分院 臺中高分院 臺中高分院  案    號 109年度上易字第1346號 109年度上易字第1346號 109年度上易字第1170號  判決日期 110年1月12日 110年1月12日 110年1月13日 確  定    判  決 法    院 臺中高分院 臺中高分院 臺中高分院  案    號 109年度上易字第1346號 109年度上易字第1346號 109年度上易字第1170號  判    決 確定日期 110年1月12日 110年1月12日 110年1月13日 是否為得易科罰金之案件  不得聲請易科罰金 不得聲請社會勞動 不得聲請易科罰金 不得聲請社會勞動 不得聲請易科罰金 不得聲請社會勞動 備           註  苗栗地檢110年度執字第555號（編號4至5曾定應執行有期徒刑1年9月）  苗栗地檢110年度執字第495號 
編           號          7         8 （以下空白） 罪           名  竊盜 竊盜  宣    告     刑  有期徒刑7月 有期徒刑4月  犯  罪  日   期  108年10月8日 108年9月3日  偵查機關 年度案號  苗栗地檢108年度偵字第5697等號 苗栗地檢108度偵字第5697等號  最  後   事實審 法    院 臺中高分院 臺中高分院   案    號 109年度上易字第993號 109年度上易字第993號   判決日期 110年2月4日 110年2月4日  確  定    判  決 法    院 臺中高分院 臺中高分院   案    號 109年度上易字第993號 109年度上易字第993號   判    決 確定日期 110年2月4日 110年2月4日  是否為得易科罰金之案件  不得聲請易科罰金 不得聲請社會勞動 得聲請易科罰金 得聲請社會勞動  備           註  苗栗地檢110年度執字第553號 苗栗地檢110年度執字第554號